最高法院刑事判決　　　　　　九十六年度台上字第四五一四號
上　訴　人　甲○○
選任辯護人　吳發隆律師
上　訴　人　乙○○
　　　　　　丙○○
上列上訴人等因違反廢棄物清理法案件，不服台灣高等法院中華
民國九十五年七月三十一日第二審更審判決（九十四年度上更(一)
字第四九三號，起訴案號：台灣桃園地方法院檢察署八十八年度
偵字第一八一三七號），提起上訴，本院判決如下：
    主  文
上訴駁回。
    理  由
壹、甲○○、丙○○部分
按刑事訴訟法第三百七十七條規定，上訴於第三審法院，非以判
決違背法令為理由，不得為之。是提起第三審上訴，應以原判決
違背法令為理由，係屬法定要件。如果上訴理由書狀並未依據卷
內訴訟資料，具體指摘原判決不適用何種法則或如何適用不當，
或所指摘原判決違法情事，顯與法律規定得為第三審上訴理由之
違法情形，不相適合時，均應認其上訴為違背法律上之程式，予
以駁回。本件原判決認定上訴人甲○○、丙○○有原判決事實欄
所載犯行，係依憑證人即共同被告甲○○、乙○○、丙○○分別
於警詢、第一審、上訴審或原審中之部分自白，及證人賴桂枝、
余成文、陳金來、郭承威分別於警詢、偵查或原審之證詞，暨卷
附桃園縣大溪鎮○○段缺子小段五三五之六地號土地登記謄本、
桃園縣政府八九府農保字第七六一一二號函暨附件台灣省政府公
告、細目表各一紙、桃園縣大溪地政事務所土地複丈成果圖、勘
驗筆錄、現場照片、行政院環境保護署民國九十年六月八日環署
廢字第００三四二六二號、九十年八月三日環署廢字第００四六
七九五號函、內政部九十年十月十九日臺九十內營字第九０一四
七一四號函所附「營建剩餘土石方處理方案」等證據，因而撤銷
第一審關於甲○○部分之科刑判決及丙○○部分之無罪判決，改
判變更檢察官起訴法條論處甲○○、丙○○共同未依廢棄物清理
法第二十條第一項規定領有廢棄物之貯存、清除、處理許可文件
，從事廢棄物貯存、清除罪刑。已敘明所憑之證據及認定之理由
。對於甲○○否認有任意傾倒廢棄物之犯行，所辯：伊當時未在
場云云，何以不足採信，亦已依據卷內資料逐一指駁。從形式上
觀察，原判決並無違背法令之情形存在。上訴意旨，甲○○略稱
：本件證人余成文、賴桂枝及共同被告乙○○、吳聖同之供詞不
實且反覆不定，自難憑採。又原判決就本件與論罪科刑相關事項
，均未於理由欄內具體敘明，復就其有利之答辯不予認定，自有
於審判期日應調查之證據而未調查及理由不備之違法云云。經查
：按證據之取捨及證據證明力如何，均屬事實審法院得自由裁量
、判斷之職權，苟其此項裁量、判斷，並不悖乎通常一般之人日
常生活經驗之定則或論理法則，又於判決內論敘其何以作此判斷
之心證理由者，即不得任意指摘其為違法，據為提起第三審上訴
之合法理由。而認定犯罪事實所憑之證據，並不以直接證據為限
，間接證據亦包括在內，審理事實之法院綜合卷內之直接、間接
證據，本於推理作用，於通常一般之人均不致有所懷疑，得確信
其為真實之程度者，即得據之為有罪之認定。又供述證據前後，
雖稍有參差或前後不符，事實審法院非不可本於經驗法則斟酌其
他證據作合理之比較定其取捨，從而供述證據之一部認為真實者
予以採取，亦非證據法則所不許。本件原審既已在判決內說明其
就案內所有證據本於調查所得心證，分別定其取捨而為事實判斷
之理由，核無違背證據法則之情形，自屬原審採證認事之職權行
使，不容任意指摘。原判決綜合各種相關證據，認定甲○○有本
件犯行，就案內有關證據，本於調查所得心證而為事實上之判斷
，均已於理由內詳加說明。並無上訴意旨所指之違背法令。甲○
○上訴意旨，無非係對事實審法院採證認事之職權行使及原審已
調查、理由已說明之事項，徒憑己見再為事實上之爭執，並非適
法之上訴第三審理由。衡以上述說明，應認其上訴為違背法律上
之程式，予以駁回。至丙○○部分，上訴意旨僅以伊只是介紹卡
車而不知情，乙○○說地是他的，伊才答應聯絡介紹，伊也是被
害者云云，為唯一理由，而於原判決如何違背法令並無一語涉及
，此部分上訴亦屬違背法律上之程式，應予駁回。
貳、乙○○部分
查第三審上訴書狀，應敘述上訴之理由，其未敘述者，得於提起
上訴後十日內補提理由書於原審法院，已逾上述期間，而於第三
審法院未判決前仍未提出上訴理由書狀者，第三審法院應以判決
駁回之，刑事訴訟法第三百八十二條第一項、第三百九十五條後
段規定甚明。本件上訴人乙○○因違反廢棄物清理法案件，不服
原審判決，於民國九十五年八月二十一日提起上訴，並未敘述理
由，迄今逾期已久，於本院未判決前仍未提出，依上開規定，其
上訴自非合法，應予駁回。
據上論結，應依刑事訴訟法第三百九十五條，判決如主文。
中　　華　　民　　國　九十六　年　　八　　月   十七   日
                      最高法院刑事第九庭
                          審判長法官  洪　清　江
                                法官  石　木　欽
                                法官  李　伯　道
                                法官  林　勤　純
                                法官  陳　晴　教
      本件正本證明與原本無異
                                      書  記  官
中　　華　　民　　國　九十六　年　　八　　月  三十一  日
                                                H
